臺灣臺中地方法院刑事判決
110年度金訴字第96號
公  訴  人  臺灣臺中地方檢察署檢察官
被      告  彭觀明



上列被告因詐欺等案件，經檢察官提起公訴（109年度偵字第216
93號），本院判決如下：
    主    文
本件關於告訴人陳韋傑部分公訴不受理。
    理    由
一、公訴意旨略以：被告彭觀明(其對曾忠琦、呂鳳芝、陳韋傑
    等3人涉犯詐欺罪嫌之部分，另併案審理)、同案被告王膺嘉
    (其對曾忠琦、呂鳳芝、蔣宜蓁等3人涉犯詐欺罪嫌之部分，
    另為不起訴處分)自民國109年4月初起，加入真實姓名年籍
    均不詳，綽號為「小志」、「任我行」、「黑龍」、「李尋
    歡」、「李強9527小龍女專線」及其他不詳姓名等之成年人
    士共同發起之具有持續性、牟利性、結構性等犯罪組織之詐
    欺集團(彭觀明參與犯罪組織部分，業經臺灣臺中地方檢察
    署檢察官以109年度偵字第14209號提起公訴，不在本件起訴
    範圍內)，被告彭觀明擔任領取贓款車手、同案被告王膺嘉
    則擔任收取贓款之車手，該詐欺集團成員並與被告彭觀明約
    定，如提款金額達新臺幣(下同)10萬元，即可抽取2000元作
    為報酬，如提款金額未達10萬元，亦可抽取1000元作為報酬
    ，復與同案被告王膺嘉約定，每次收款可獲得1000元之報酬
    。同案被告王膺嘉基於參與組織犯罪之犯意，與被告彭觀明
    及上開詐欺集團成員共同基於3人以上共同詐欺取財與違反
    洗錢防制法之犯意聯絡，由該詐欺集團不詳成員於109年4月
    11日18時許，撥打電話予告訴人陳韋傑，佯稱：其之前在網
    路商店購買之商品多訂了20份，若要取消訂單，則須依指示
    匯款云云，致告訴人陳韋傑陷於錯誤，而於同日19時04分48
    秒依詐欺集團不詳成員指示匯款8920元至案外人吳傑恩(所
    涉詐欺取財罪嫌，另為不起訴處分確定)設立於台新商業銀
    行帳號000-00000000000000號帳戶。該詐欺集團成員確認收
    受款項後，隨即通知該詐欺集團成員「任我行」，先由「任
    我行」指派不詳詐欺集團成員以丟包方式，將金融卡交付予
    被告彭觀明，待被告彭觀明領取該金融卡之後，復由「任我
    行」在通訊軟體「釘釘」內臨時創立一個群組，將被告彭觀
    明所領取之金融卡密碼及該次應領取之金額在群組內告知被
    告彭觀明，被告彭觀明接到指令後，則於同日19時11分54秒
    ，在臺中市○○區○○○道0段000號華南銀行臺中港路分行，提
    領9000元。被告彭觀明於提領完現金後回報「任我行」，再
    由「任我行」告知被告彭觀明於當日何時、何地點將當天所
    提領之現金交付予「任我行」所指派前往收款之同案被告王
    膺嘉，被告彭觀明遂於同日19時33分許，在臺中市西屯區大
    安西街與大安街交岔路口之大安公園，將上開贓款交予同案
    被告王膺嘉轉交該詐欺集團之不詳成員。因認被告彭觀明所
    為，涉犯刑法第339 條之4第1 項第2款之三人以上共犯詐欺
    取財罪嫌、洗錢防制法第14條第1項之一般洗錢罪嫌等語。
二、按已經提起公訴或自訴之案件，在同一法院重行起訴者，應
    諭知不受理之判決，並得不經言詞辯論為之，為刑事訴訟法
    第303條第2款、第307條定有明文。次按所謂同一案件，係
    指被告相同，犯罪事實亦相同者(最高法院110年度台非字第
     91號判決意旨參照）。
三、被告彭觀明前開被訴對告訴人陳韋傑所犯加重詐欺取財罪及
    一般洗錢罪之犯罪事實（下稱本案），業經臺灣臺中地方檢
    署檢察官以109年度偵字第14209號起訴書提起公訴，於109
    年6月22日繫屬於本院，並由本院以109年度金訴字第254號
    判決判處有期徒刑1年2月，被告彭觀明就該案提起上訴，由
    臺灣高等法院臺中分院以110年度金上訴第784號判決上訴駁
    回，現由最高法院審理中（下稱前案），此有前案起訴書、
    一審及二審判決、本院電話紀錄表、臺灣高等法院被告前案
    紀錄表等件在卷可稽，並經本院職權調閱前案偵查及一審卷
    宗確認屬實。經核前案起訴書所載之犯罪事實（包含告訴人
    陳韋傑姓名、詐騙方式、匯款時間、匯款金額、匯入帳戶、
    被告彭觀明提領時間、地點及金額），均與本案起訴之犯罪
    事實相同，足證本案係就同一犯罪事實重複起訴，與前案應
    屬同一案件。而本案係檢察官於110年1月26日提起公訴，並
    於同年2月18日繫屬於本院等情，有本案起訴書、本院收文
    戳章在卷可稽，揆諸前揭說明，檢察官就同一案件，在同一
    法院重行起訴，自應由本院依刑事訴訟法第303條第2款規定
    ，諭知不受理之判決，並得不經言詞辯論為之。
據上論斷，應依刑事訴訟法第303條第2款，第307條，判決如主
文。
本案經檢察官陳宜君提起公訴，檢察官郭逵到庭執行職務。  
中　　華　　民　　國　　110 　年　　10　　月　　27　　日
                  刑事第六庭  審判長  法  官 柯志民
                                      法  官 戰諭威
                                      法  官 蔡逸蓉
以上正本證明與原本無異。
如不服本判決應於收受送達後20日內向本院提出上訴書狀，並應
敘述具體理由；其未敘述上訴之理由者，應於上訴期間屆滿後20
日內向本院補提理由書（均須按他造當事人之人數附繕本）「切
勿逕送上級法院」。
告訴人或被害人如不服判決，應備理由具狀向檢察官請求上訴，
上訴期間之計算，以檢察官收受判決正本之日起算。
　　　　                              書記官 葉俊宏
中　　華　　民　　國　　110 　年　　10　　月　　27　　日